臺灣臺南地方法院刑事判決　　　　　　　　　　　　　九十年度易字第一二五號
　　公　訴　人　臺灣台南地方法院檢察署檢察官
　　被　　　告　乙○○
　　　　　　　　甲○○
　　　　　　　　己○○
　　　　　　　　丙○○
右列被告因恐嚇案件，經檢察官提起公訴（八十九年度營偵字第一六二五號），本院
判決如左：
    主  文
乙○○、甲○○、己○○、丙○○共同以加害生命之事，恐嚇他人，致生危害於安全
，乙○○、甲○○各處有期徒刑陸月，如易科罰金，均以參佰元折算壹日，己○○、
丙○○各處有期徒刑捌月。
扣案之玩具手槍乙把收。
    事  實
一、乙○○與戊○○原為同居關係，詎乙○○因戊○○佔用其所有登記其名下之車號
    Ｍ四—二九三二號自小客車，迭經追討，遲不交還，竟心生不滿，夥同甲○○、
    己○○（曾有公共危險、傷害、違反麻醉藥品管理條例、槍彈藥刀械管制條例
    等前科）、丙○○（曾有妨害自由、煙毒、麻醉藥品管理條例、槍彈藥刀械管
    制條例等前科）三人，共同基於恐嚇之犯意聯絡，於民國八十九年十月二十六日
    中午十二時許，由甲○○攜帶玩具槍乙把，同往戊○○位於台南縣鹽水鎮南榮工
    專工作之工地，由丙○○、己○○將戊○○圍住，由甲○○提供銀色玩具手槍一
    把交由己○○，並由己○○作勢將槍枝上膛，並以「如果再大聲講，就要開槍打
    死」等言詞恐嚇戊○○，致楊金發心生畏懼，而危害於其安全。乙○○則趁混亂
    中將該車輛開回。嗣經戊○○報警，經警循線扣得甲○○所有供本案犯罪用之玩
    具手槍乙把。
二、案經被害人戊○○訴由台南縣警察局新營分局報請台灣台南地方法院檢察署檢察
    官偵查起訴。
    理  由
一、訊據被告四人均坦承於右開時地同往被告戊○○之工地之事實，惟均矢口有右開
    恐嚇犯行，辯稱：伊等未攜該玩具槍前往，亦未由己○○，龍作勢將槍枝上膛，
    以「如果再大聲講，就要開槍打死」等詞恐嚇戊○○，被告丙○○並辯稱：當天
    伊是陪乙○○、己○○去，伊不知道他們去幹什麼，伊是在車上睡覺等語。惟查
    右開犯罪事實，迭據告訴人戊○○於警訊時及偵審中指訴甚詳，核與目擊證人丁○○於警訊時及偵查中證述之情節相符，並有玩具槍一把扣案可資佐證，參以被
    告己○○於偵查中，已坦承曾持甲○○所有之玩具手槍作勢上膛嚇被害人之情形
    ，且被告丙○○、乙○○於被告己○○持該玩具槍恐嚇告訴人之際，均未有任何
    制止或反對之舉動，此一事實，亦據告訴人於審理中指明在卷，恆情茍渠二人不
    知甲○○有攜該玩具槍前往，則於被告己○○突持該槍恐嚇時，理應有制止或反
    對之舉動，以免事態擴大，致自己涉入恐嚇罪責，始合事理等各情參互觀之，自
    足認被告四人於前往告訴人工地時，均已知悉有攜玩具槍前往，而有共同恐嚇告
    訴人之犯意聯絡甚明。事證明確，被告四人犯行均堪以認定。渠等所辯均無非事
    後畏罪卸責之詞，不足採信。
二、核被告四人所為，均係犯刑法第三百零五條之恐嚇罪。被告四人彼此間有犯意聯
    絡及行為分擔，均為共同正犯。爰審酌被告四人之素行、犯罪之動機、手段、目
    的、所生危害及犯罪後態度等一切情狀，分別量處如主文所示之刑，並就被告乙○○、甲○○所處徒刑，諭知易科罰金之折算標準，以示懲儆。扣案之玩具手槍
    乙把，係被告甲○○所有，已據其於審理中供明在卷，且供本案犯罪所用之物，
    自應依法宣告沒收。
三、據上論斷，應依刑事訴訟法第二百九十九條第一項前段，刑法第二十八條、第三
    百零五條、第四十一條第一項前段、第三十八條第一項第二款，罰金罰鍰提高標
    準條例第一條前段、第二條，判決如主文。
本案經檢察官李宗貴到庭執行職務。
中      華      民      國      九十一      年      二     月     一    日
                              臺灣臺南地方法院刑事第二庭
                                  法  官   柯  顯  卿
右正本證明與原本無異。
如不服本判決，應於判決送達後十日內向本院提出上訴狀( 應附繕本 )。
                                  書記官   盧  立  勇
中      華      民      國      九十一      年      二     月     一    日
附錄法條：
刑法第三百零五條：以加害生命、身體、自由、名譽、財產之事，恐嚇他人，致生危
                  害於安全者，處二年以下有期徒刑、拘役或三百元以下罰金。
